# 关于合同确认收入的问题

提问人：denghaifu 时间：2012-02-08 10:42:31
某公司按收付实现制确认收入，当然这个本身就不合理，问题在后面，这是一家咨询公司，先拿来业务后再转给别人，项业主收入咨询服务费，向下家支付服务费，但支付的金额到期按合同金额支付并确认成本，但收入的合同却不能按合同金额全额收回，一般都是要打几折的。另外收入一般收回的都比较晚，所以成本可能转了但没有确认收入，因为不能确认收回的金额，问题如下 1 、这种情况下是否应该调整？ 2 、如果调整依据什么调整，以合同的金额为准吗？ 3 、如果按合同确认的收入，那企业就要交营业税等各项税金，到时候收不回这么多钱的话岂不是多交了好多税，以为这个折扣很大的
以上问题请高手指点，谢谢

回答人：chenyiwei
这里面可能涉及到两方面的问题：一是如何具体运用提供劳务收入的确认原则；二是收入确认应采用“总额法”还是“净额法”。 对于后一问题，可参考《计学撮要》第 141 ～ 146 页中的表述。从该公司承担信用风险和不能按合同金额全额收回的风险这一点来看，应按总额法确认收入。 对于前一问题，该公司应当根据历史经验和其他可获得的信息，尽可能对最终可收回的合同款作出可靠的估计。
如果不能作出合理估计的，应视作合同的履行结果不能可靠估计，则只能按照实际已发生且预计可得到补偿的成本（按照分包商的完工进度计算的应付分包款）确认收入，按实际发生的成本结转成本，不确认利润。如果可以作出可靠估计的，则可以根据分包商的完工进度以及应由本企业提供的服务的完工进度，按完工百分比法确认收入。